臺灣高雄地方法院刑事判決　　　　　109年度審交訴字第231號
公　訴　人　臺灣高雄地方檢察署檢察官
被　　　告　詹石麟




上列被告因公共危險案件，經檢察官提起公訴（109 年度偵緝字
第1023號），因被告於準備程序進行中就被訴事實為有罪之陳述
，經受命法官告知簡式審判程序之旨，並聽取被告與公訴人之意
見後，由本院合議庭裁定就公共危險肇事逃逸部分由受命法官獨
任依簡式審判程序審理，判決如下：
    主  文
詹石麟犯肇事致人傷害逃逸罪，處有期徒刑陸月，如易科罰金，
以新臺幣壹仟元折算壹日。
    事  實
一、詹石麟於民國107 年12月31日下午1 時40分許，駕駛車牌號
    碼000-0000號自用小貨車，自高雄市○○區○○○路000 號
    對面之停車格駛出欲迴轉沿武慶二路由南往北方向行駛時，
    本應注意迴車前應暫停並顯示左轉燈光或手勢，看清無來往
    車輛，始得迴轉，而依當時天候晴、日間自然光線、柏油路
    面乾燥、無缺陷、無障礙物、視距良好，並無不能注意之情
    事，竟疏未注意及此即貿然迴轉，適有曾子祐騎乘車牌號碼
    000－000號普通重型機車沿武慶二路由北往南方向行駛至該
    處，雙方因閃避不及而發生碰撞，致曾子祐受有雙手擦挫傷
    、右膝撕裂傷之傷害（詹石麟涉犯過失傷害曾子祐部分，業
    據曾子祐撤回告訴，另為不受理判決）。詎詹石麟明知已肇
    事致人受傷，竟仍基於肇事逃逸之犯意，未停下對曾子祐採
    取必要救護措施，亦未等候警員到場處理，隨即駕駛前揭自
    小貨車逃離現場。嗣經曾子祐報警處理，為警循線查悉上情
    。
二、案經曾子祐訴由高雄市政府警察局鳳山分局報告臺灣高雄地
    方檢察署檢察官偵查起訴。
    理  由
一、程序方面：
    本件被告詹石麟所犯係死刑、無期徒刑、最輕本刑為3 年以
    上有期徒刑以外之罪，其於準備程序進行中就被訴事實為有
    罪之陳述，經受命法官告知簡式審判程序之旨，並聽取當事
    人之意見後，本院合議庭認無不得或不宜改依簡式審判程序
    進行之情形，爰依刑事訴訟法第273 條之1 第1 項規定，就
    公共危險肇事逃逸部分裁定由受命法官獨任進行簡式審判程
    序。又本件所引屬於審判外陳述之傳聞證據，依同法第273
    條之2 規定，不受第159 條第1 項關於傳聞法則規定之限制
    ，依法有證據能力，合先敘明。
二、認定犯罪事實所憑之證據及其理由：
    上開犯罪事實，業據被告詹石麟坦承不諱，核與證人即告訴
    人曾子祐、證人即車牌號碼000-0000號自用小貨車之車主劉
    仲翔證述相符，並有道路交通事故現場圖、道路交通事故調
    查報告表㈠、㈡-1、交通事故談話紀錄表、現場照片、監視
    器照片、廣和骨科外科診所診斷證明書、被告之通緝簡表在
    卷可稽，足認被告前揭任意性自白，與事實相符，堪予採信
    。從而，本案事證明確，被告上開犯行，洵堪認定，應依法
    論科。
三、論罪科刑：
  ㈠新舊法比較：
  ⒈按「行為後法律有變更者，適用行為時之法律。但行為後之
    法律有利於行為人者，適用最有利於行為人之法律」，刑法
    第2 條第1 項定有明文。
  ⒉經查，被告行為後，刑法第185 條之4 規定於110 年5 月28
    日修正公布，並自同年月30日生效施行。修正前刑法第185
    條之4 規定：「駕駛動力交通工具肇事，致人死傷而逃逸者
    ，處1 年以上7 年以下有期徒刑。」；修正後則規定：「駕
    駛動力交通工具發生交通事故，致人傷害而逃逸者，處6 月
    以上5 年以下有期徒刑；致人於死或重傷而逃逸者，處1 年
    以上7 年以下有期徒刑。犯前項之罪，駕駛人於發生交通事
    故致人死傷係無過失者，減輕或免除其刑。」，因本件告訴
    人所受傷害並非重傷，是經比較新舊法之結果，修正後刑法
    第185 條之4 第1 項前段規定之法定刑為「6 月以上5 年以
    下有期徒刑」，顯較被告行為時刑法第185 條之4 規定之法
    定刑「1 年以上7 年以下有期徒刑」有利，爰依刑法第2 條
    第1 項但書之規定，適用修正後刑法第185 條之4 第1 項前
    段之規定處斷。
  ㈡罪名：
    核被告所為，係犯刑法第185 條之4 第1 項前段之肇事致人
    傷害逃逸罪。
  ㈢刑罰裁量：
    爰以行為人之責任為基礎，審酌被告被告肇事致人受傷，竟
    未停留現場處理，隨即逃逸，所為實屬不該，惟念其犯後坦
    承犯行，並已與告訴人調解成立，並已依調解條件賠償告訴
    人，有本院調解筆錄、聲請撤回告訴狀、辦理刑事案件電話
    紀錄查詢表在卷可稽（見本院卷第53、119、135頁），犯後
    態度尚可，兼衡其教育程度、經濟（涉個人隱私，詳卷）、
    前科素行（詳卷附臺灣高等法院被告前案紀錄表）等一切情
    狀，量處如主文所示之刑，並諭知易科罰金之折算標準。
據上論斷，應依刑事訴訟法第273 條之1 第1 項、第284 條之1
、第299 條第1 項前段，刑法第2 條第1 項、第185 條之4 第1
項前段、第41條第1 項前段，判決如主文。
本案經檢察官李明蓉提起公訴，檢察官呂乾坤到庭執行職務。
中    華    民    國   110    年    10    月    26    日
                  刑事第五庭  法  官  陳銘珠
以上正本證明與原本無異。
如不服本判決應於收受送達後20日內向本院提出上訴書狀，並應
敘述具體理由；如未敘述上訴理由者，應於上訴期間屆滿後20日
內向本院補提理由書（均須按他造當事人之人數附繕本）「切勿
逕送上級法院」。
因疫情而遲誤不變期間，得向法院聲請回復原狀。
中    華    民    國   110    年    10    月    26    日
                              書記官  黃靖媛
附錄本案論罪科刑法條：
《中華民國刑法第185條之4》
駕駛動力交通工具發生交通事故，致人傷害而逃逸者，處六月以
上五年以下有期徒刑；致人於死或重傷而逃逸者，處一年以上七
年以下有期徒刑。
犯前項之罪，駕駛人於發生交通事故致人死傷係無過失者，減輕
或免除其刑。